臺灣高雄地方法院刑事判決　　　　　　 93年度簡上字第877號
上　訴　人　臺灣高雄地方法院檢察署檢察官
被　　　告　丙○○　男　26歲（民國○○年○月○○日生）
　　　　　　　　　　　(
上列上訴人因竊盜案件，不服本院高雄簡易庭民國93年11月26日
93 年度簡字第5596號第一審判決（聲請簡易判決處刑案號：93
年度偵字第20543號）提起上訴，及移送併案（93年度偵字第
23162號），本院合議庭認不得以簡易判決處刑，改依通常程序
自為第一審之判決，判決如下：
    主  文
原判決撤銷。
丙○○連續於夜間侵入住宅竊盜，累犯，處有期徒刑拾月。
    事  實
一、丙○○前因違反麻醉藥品管理條例案件，經臺灣嘉義地方法
    院以85年度少訴字第4號判決，判處有期徒刑2年8月，緩刑
    5年確定，嗣因恐嚇取財、竊盜案件，經本院以85年度易字
    第5462號判決、85年度易字第8084號判決，分別判處有期徒
    刑10月、8月確定，並以86年度撤緩字第80號撤銷前開緩刑
    宣告，丙○○因而入監服刑，並於民國87年10月17日假釋出
    獄，後復因贓物、竊盜、侵占案件，經臺灣高等法院高雄分
    院以90年度上易字第695號判決、本院以90年度訴字第2423
    號判決、90年度鳳簡字第987號判決，分別判處有期徒刑4月
    、6月、4月確定，並遭撤銷上開假釋，再度入監服刑，並於
    93年3月8日執行完畢。
二、詎丙○○仍不知悔改，竟基於意圖為自己不法所有之概括犯
    意，先於（一）93年8 月22日夜間11時55分許，見甲○○位
    於高雄縣大樹鄉○○村○○路16號住處大門未上鎖之際，侵
    入該處所房間內，竊取甲○○所有之約三錢重黃金項鍊1 條
    （現值約新台幣（下同）5,000元）、玉手鐲1只（約現值約
    3,000元）、現金40元、李佳妏所有身分證、聯邦行信用卡
    各1張；（二）93年9月20日凌晨2時23分許，丙○○復承上
    開概括犯意，在位於高雄縣大樹鄉○○村○○路114之20號
    統一精工加油站內，乘該加油站員工丁○○替陳允勝加油之
    際，以徒手竊取加油亭收銀機內之現金963元，得手後為丁○○發現遭竊而報警處理，因而查獲上情。
三、案經高雄縣政府警察局仁武分局報請臺灣高雄地方法院檢察
    署檢察官偵查聲請以簡易判決處刑及移送併辦。
    理  由
一、被告丙○○對於上揭犯罪事實，於本院審理時供承不諱，核
    與證人即被害人甲○○、丁○○於警訊中之指述情節相符，
    復有目擊證人李易涵、陳允勝對於被告行竊過程證述綦詳，
    被告對於渠等之警詢筆錄證據能力亦不爭執，本院自得採取
    證據。此外，復有統一精工加油站班報表1紙、照片2幀附卷
    可稽，足認被告此部分之自白與事實相符，洵堪採為論罪科
    刑之依據，本件事證明確，被告犯行堪可認定，應依法論科
    。
二、查被告於前開事實欄二、（一）被告利用被害人甲○○住處
    大門未上鎖之機會於夜間侵入住宅竊盜之行為，核其所為。
    係犯刑法第321條第1項第1款之夜間侵入住宅竊盜罪。另被
    告就事實欄二、（二）所為，係犯刑法第320條第1項之普通
    竊盜罪。又被告先後為加重竊盜及普通竊盜之犯行，時間緊
    接，所犯均係基本構成要件相同之罪名，顯係基於概括之犯
    意反覆為之，應依刑法第56條之規定，論以情節較重之於夜
    間侵入住宅竊盜罪，並加重其刑。公訴人雖僅就被告如事實
    欄二、（二）所示之犯行，以同法第320條第1項之普通竊盜
    罪嫌提起公訴，然檢察官就犯罪事實一部起訴者，其效力及
    於全部，本件被告如事實欄二、（一）所示之加重竊盜部分
    之犯罪事實，既經檢察官移請併辦審理，且與前揭起訴經論
    罪科刑部分，有連續犯之裁判上一罪關係，已如前述，依審
    判不可分原則，本院自得併予審理，並變更起訴法條，附此
    敘明。又查，被告前因違反麻醉藥品管理條例案件，經臺灣
    嘉義地方法院以85年度少訴字第4號判決，判處有期徒刑2年
    8 月，緩刑5年確定，嗣因恐嚇取財、竊盜案件，經本院以
    85 年度易字第5462號判決、85年度易字第8084號判決，分
    別判處有期徒刑10月、8月確定，並以86年度撤緩字第80號
    撤銷前開緩刑宣告，被告因而入監服刑，並於民國87年10月
    17 日假釋出獄，後復因贓物、竊盜、侵占案件，經臺灣高
    等法院高雄分院以90年度上易字第695號判決、本院以90年
    度訴字第2423號判決、90年度鳳簡字第987號判決，分別判
    處有期徒刑4月、6月、4月確定，並遭撤銷上開假釋，再度
    入監服刑，並於93年3月8日執行完畢，有臺灣高雄地方法院
    檢察署刑案資料查註紀錄表及臺灣高等法院被告全國前案紀
    錄表各1份在卷可憑，被告於前開刑之執行完畢後，5年以內
    再犯有期徒刑以上之本罪，係屬累犯，應依同法第47條之規
    定，加重其刑，並就前開連續犯加重部分，依法遞加之。原
    審以被告犯罪事證明確，予以論罪科刑，固非無見。惟被告
    上開如事實欄二、（一）所示之竊盜犯行部分（即檢察官併
    案部分），與本案為裁判上一罪，為起訴效力所及，原審未
    及審酌及變更起訴法條，均有未洽，上訴意旨因而指摘及此
    ，其上訴為有理由，自應由本院將原判決撤銷，另為適當之
    判決。爰審酌被告正值年青力壯，不知自食其力，以竊取他
    人財物滿足私慾，行為誠屬不當，惟念被告於本院審理期間
    ，犯後坦承全部犯行，態度尚佳等一切情狀，酌情量處如主
    文所示之刑。
四、按檢察官聲請以簡易判決處刑之案件，經法院認為有第451
    條之1第4項但書之情形者，應適用通常訴訟程序審判之，刑
    事訴訟法第452條定有明文；且對於簡易判決之上訴，準用
    刑訴法第3編第1章及第2章之規定，管轄第二審之地方法院
    合議庭受理簡易判決上訴案件，應依通常程序審理。其認案
    件有刑訴法第452條之情形者，應撤銷原判決，逕依通常程
    序為第一審判決，法院辦理刑事訴訟簡易程序案件應行注意
    事項第14項亦有規定；查本案中就檢察官移送併辦部分，本
    院認定係犯加重竊盜罪，並與被告所犯之普通竊盜罪，具有
    裁判上一罪之關係，顯與原審判決所認定之單一普通竊盜罪
    之犯罪事實不合，足認檢察官之聲請簡易判決處刑為不適當
    ，而有刑事訴訟法第451條之1第4項但書第2款之情形，依前
    揭法律規定，原審未及審酌併案部分之加重竊盜犯罪，乃屬
    誤用簡易處刑程序，應由本院合議庭逕依通常程序審理後，
    而為第一審之判決，檢察官或被告如不服本判決，仍得於法
    定上訴期間內，向管轄之第二審法院提起上訴，附此敘明。
據上論斷，應依刑事訴訟法第455條之1第3項、第369條第1項前
段、第364條、第299條第1項前段、第300條，刑法第56條、第
321條第1項第1款，判決如主文。
本案經檢察官乙○○到庭執行職務。
中      華      民      國   94     年    5  月  31   日
                  鳳山刑事第二庭  審判長法  官 邱明弘
                                        法  官 胡宜如
                                        法  官 廖建瑜
以上正本證明與原本無異。
如不服本判決，應於收受送達後10日內向本院提出上訴書狀。
　　　　　　　　　　　　　　　　　　　　書記官 張家榮
中　　華　　民　　國　　94　　年　　5 　　月　　31　　日
中華民國刑法第321條
犯竊盜罪而有左列情形之一者，處 6 月以上、 5 年以下有期徒
刑：
一  於夜間侵入住宅或有人居住之建築物、船艦或隱匿其內而犯
    之者。
二  毀越門扇、牆垣或其他安全設備而犯之者。
三  攜帶兇器而犯之者。
四  結夥三人以上而犯之者。
五  乘火災、水災或其他災害之際而犯之者。
六  在車站或埠頭而犯之者。
前項之未遂犯罰之。
